臺灣苗栗地方法院刑事判決
111年度交易字第143號
公  訴  人  臺灣苗栗地方檢察署檢察官
被      告  鍾松寬

                    籍設苗栗縣○○市○○路00號○○○○○○○○○）

上列被告因公共危險案件，經檢察官提起公訴（111年度偵字第2
526號），被告於準備程序中就被訴事實為有罪之陳述，經本院
告以簡式審判之旨並聽取當事人意見後，裁定改行簡式審判程序
，判決如下：
    主    文
鍾松寬駕駛動力交通工具，而吐氣所含酒精濃度達每公升零點二
五毫克以上，處有期徒刑玖月。
    犯罪事實及理由　　
一、本案犯罪事實、證據名稱均引用檢察官起訴書之記載（如附
    件），證據部分補充被告鍾松寬於本院準備程序及審理時之
    自白、臺灣高等法院被告前案紀錄表。
二、核被告所為，係犯刑法第185條之3第1項第1款之駕駛動力交
    通工具而吐氣所含酒精濃度達每公升0.25毫克以上之罪。
三、被告固有起訴書犯罪事實一所載之前案科刑與執行情形，但
    檢察官就被告構成累犯之事實及應加重其刑事項，並未具體
    指出證明之方法，參照最高法院刑事大法庭110年度台上大
    字第5660號裁定意旨，僅將被告之前科紀錄列入刑法第57條
    第5款「犯罪行為人之品行」之量刑審酌事由，爰不依累犯
    規定加重其刑。
四、爰以行為人之責任為基礎，審酌現今社會酒後駕車所衍生之
    交通事故或悲劇層出不窮，屢經政府大力宣導勿酒後駕車，
    然被告自民國102年至106年間，已有4次因酒後駕車觸犯公
    共危險罪，依序受法院判處罰金新臺幣（下同）7萬元、有
    期徒刑6月、7月、8月確定，惟被告仍未知警惕，又騎乘普
    通重型機車為本案犯行，實有不該；復衡酌被告犯本案之動
    機、目的係欲返家，故騎乘機車上路，然被告無適當之駕駛
    執照（參苗栗縣○○○○○○○道路○○○○○○○○○○○路○○○○○○○號查詢
    資料，見偵卷第23頁至第24頁），仍騎乘普通重型機車行駛
    在苗栗縣○○市○○路000號前，且因違規闖紅燈而為警攔查，
    經警測得其吐氣所含酒精濃度值高達每公升0.92毫克，顯見
    被告之駕駛行為對交通安全所生之危害甚鉅，將本身、道路
    交通用路人安全及社會利益產生之風險置於不顧，實值苛責
    ；兼衡被告自承之智識程度、生活狀況（見本院卷第95頁至
    第96頁），暨其犯後坦承犯行之態度等一切情狀，量處如主
    文所示之刑，以資懲儆。
據上論斷，應依刑事訴訟法第273條之1第1項、第299條第1項前
段、第310條之2、第454條，判決如主文。
本案經檢察官姜永浩提起公訴，檢察官黃智勇到庭執行職務。 
中　　華　　民　　國　　111 　年　　9 　　月　　5 　　日
                  刑事第二庭  法　官  　陳雅菡
以上正本證明與原本無異。　　　　　　　　　　　　　　　　如不服本判決應於收受判決後20日內向本院提出上訴書狀，並應敘述具體理由。其未敘述上訴理由者，應於上訴期間屆滿後20日內向本院補提理由書(均須按他造當事人之人數附繕本)「切勿逕送上級法院」。　　　　　　　　　　　　　　　　　　　　　             　　　　　　　　　書記官　 張佑慈　　　
中　　華　　民　　國　　111 　年　　9 　　月　　5 　　日
附錄本案論罪科刑法條：
中華民國刑法第185條之3
駕駛動力交通工具而有下列情形之一者，處3年以下有期徒刑，
得併科30萬元以下罰金：
一、吐氣所含酒精濃度達每公升零點二五毫克或血液中酒精濃度
    達百分之零點零五以上。
二、有前款以外之其他情事足認服用酒類或其他相類之物，致不
    能安全駕駛。
三、服用毒品、麻醉藥品或其他相類之物，致不能安全駕駛。
因而致人於死者，處3年以上10年以下有期徒刑，得併科2百萬元
以下罰金；致重傷者，處1年以上7年以下有期徒刑，得併科1百
萬元以下罰金。
曾犯本條或陸海空軍刑法第54條之罪，經有罪判決確定或經緩起
訴處分確定，於十年內再犯第1項之罪因而致人於死者，處無期
徒刑或5年以上有期徒刑，得併科3百萬元以下罰金；致重傷者，
處3年以上10年以下有期徒刑，得併科2百萬元以下罰金。
-附件
臺灣苗栗地方檢察署檢察官起訴書
                                     111年度偵字第2526號
　　被　　　告　鍾松寬　男　58歲（民國00年00月0日生）
　　　　　　　　　　　　籍設苗栗縣○○市○○里00鄰○○路                          00號(苗栗○○○○○○○○○)
　　　　　　　　　　　　居苗栗縣○○市○○里00鄰000號
　　　　　　　　　　　　國民身分證統一編號：Z000000000號
上列被告因公共危險案件，業經偵查終結，認應提起公訴，茲將
犯罪事實及證據並所犯法條分敘如下：
　　　　犯罪事實
一、鍾松寬曾因酒後駕駛之公共危險案件，經臺灣苗栗地方法院
    以106年度交易字第327號判決判處有期徒刑8月確定，於民
    國108年1月21日執行完畢。詎其不知悔改，自111年3月8日1
    8時30分許起至翌（9）日凌晨1時5分許止，在苗栗縣頭份市
    仁愛路朋友家中飲用米酒後，騎乘車牌號碼000-000號普通
    重型機車上路。嗣途經同市○○路000號前為警攔檢，並於同
    日凌晨1時23分許，對其施以吐氣酒精濃度測試，測得其吐
    氣所酒精濃度達每公升0.92毫克而查獲。
二、案經苗栗縣警察局頭份分局報告偵辦。
　　　　證據並所犯法條
一、證據清單及待證事實：
編號 證　據　清　單 待  　 證     事      實  ㈠ 被告鍾松寬於警詢之供述及本署檢察官偵訊中之自白。 本案犯罪事實。  ㈡ 財團法人工業技術研究院呼氣酒精測試器檢定合格證書、酒精測定紀錄表、公路監理電子閘門查詢單各1份及舉發違反道路交通管理事件通知單2份。 同上。  ㈢ 刑案資料查註紀錄表1份。 被告有如犯罪事實欄所載前科及係累犯之事實。 
二、核被告所為，係犯刑法第185條之3第1項第1款之公共危險罪
    嫌。又被告曾受有期徒刑之執行完畢，其於5年內故意再犯
    本件有期徒刑以上之罪，為累犯，請依刑法第47條第1項規
    定加重其刑。
三、依刑事訴訟法第251條第1項提起公訴。
　　此　致
臺灣苗栗地方法院
中　　華　　民　　國　 111　　年　　3 　　月　　31　　日
　　　　　　　　　　　　　　　檢  察  官　姜永浩